# 融资租赁企业务处理

提问人：姒姒逸逸 z 时间：2022-04-01 18:43:24
求助陈版主：
融资租赁企业按实际利率法做折算表确认融资租赁收入，但期间收到对方部分提前还款，应怎么做会计处理？

回答人：chenyiwei
这部分提前还款可视为金融资产的部分终止确认，将终止确认部分对应的原账面价值与收到的提前还款金额之间的差额作为金融资产终止确认进行会计处理，确认金融资产终止确认损益（理论上应列入投资收益）。
如果剩余部分的还款计划不变，则不改变剩余部分的实际利率和后续确认的利息收入；如果同时修订了剩余部分的还款计划，则作为债务重组（修改其他债务条件）处理。